臺灣高等法院高雄分院刑事判決　　　　94年度上訴字第1223號
上　訴　人　臺灣高雄地方法院檢察署檢察官
被　　　告　甲○○
上列上訴人因被告違反毒品危害防制條例案件，不服臺灣高雄地
方法院94年度訴字第2000號中華民國94年7 月7 日第一審判決（
起訴案號：臺灣高雄地方法院檢察署94年度毒偵字第3931號），
提起上訴，並移送併辦（案號：同上署94年度偵字第6070號），
本院判決如下：
     主  文
原判決撤銷。
甲○○連續施用第一級毒品，處有期徒刑拾壹月。又連續施用第
二級毒品，處有期徒刑伍月。應執行有期徒刑壹年貳月。
     事  實
一、甲○○前因施用毒品案件，經台灣高雄地方法院以92年度毒
    聲字第2944號裁定送觀察、勒戒後，認有繼續施用毒品之傾
    向，經台灣高雄地方法院以92年度毒聲字第3757號裁定令入
    戒治處所施以強制戒治，於戒治期間表現良好，經台灣高雄
    地方法院以92年度毒聲字第6685號裁定停止戒治，所餘戒治
    期間付保護管束，嗣因保護管束期間逾6 月，視為強制戒治
    執行完畢，由臺灣高雄地方法院檢察署檢察官於民國93年6
    月7 日，以93年度戒毒偵字第448 號不起訴處分確定。詎不
    知悔改，於上開強制戒治執行完畢釋放後5 年內：
（一）復基於施用第一級毒品之概括犯意，自94年1 月間某日起
      至94年3 月18日止，在其位於高雄縣鳥松鄉○○村○○路
      120 之1 號住處，以將海洛因置於針筒內皮下注射之方式
      ，不定期施用第一級毒品海洛因多次；另基於施用第二級
      毒品甲基安非他命之概括犯意，自94年1 月間某日起至94
      年3 月18日止，在上開住處，以將甲基安非他命置於吸食
      器內隔火加熱吸食其霧化氣體之方式，不定期施用第二級
      毒品甲基安非他命多次。嗣警方於94年3 月18日6 時許，
      在高雄市苓雅區○○○路205 號前盤查，因甲○○係列管
      之毒品行方不明人口，經徵得其同意後對其採集尿液送驗
      查獲。
（二）甲○○復基於同一施用第一級毒品海洛因、第二級毒品甲
      基安非他命之概括犯意，於94年6 月3 日下午3 時許回溯
      24小時內之某時，在不詳處所，以不詳方法，施用第一級
      毒品海洛因、第二級毒品甲基安非他命各1 次，嗣於94年
      6 月3 日上午10時30分許，經警持搜索票至甲○○大哥郭
      俊雄位於高雄縣鳥松鄉○○路39巷2 號住處執行搜索時，
      因甲○○在場行跡可疑，經警於同日下午3 時許採集其尿
      液送驗而查獲。
二、案經高雄市政府警察局苓雅分局、高雄縣警察局仁武分局分
    別報請臺灣高雄地方法院檢察署檢察官偵查起訴及移送併案
    審理。
     理  由
一、被告甲○○未於本院審理時到庭，惟查上開事實欄編號（一
    ）之犯罪事實，業據被告於原審審理時供承不諱，而被告先
    後2 次為警查獲時所採集之尿液，經送請高雄市立凱旋醫院
    、台灣檢驗科技股份有限公司檢驗結果，均呈嗎啡陽性及甲
    基安非他命陽性反應，此有高雄市立凱旋醫院94年3 月28日
    編號0000000 號、台灣檢驗科技股份有限公司94年6 月27日
    編號KＺ000000000000號濫用藥物尿液檢驗報告暨高雄市政府
    警察局苓雅分局偵辦毒品案件嫌疑人尿液採證代碼對照表、
    高雄縣政府警察局仁武分局鳥松分駐所偵辦毒品案件尿液採
    證檢驗對照表各1 紙在卷可稽（見94年毒偵字第3931號卷第
    9 、10頁、94年毒偵字第5518號卷第15、16頁）。又按人體
    投與海洛因後，迅速水解轉變為嗎啡，再循嗎啡之代謝途徑
    ，排出體外，50% 以上於8 小時內，自尿中排出，90% 於24
    小時內，自尿中排出，採樣應於投與嗎啡24小時內進行為宜
    ；而甲基安非他命經口服投與後，約70% 於24小時內自尿液
    中排出，其尿液內甲基安非他命成分之檢出，與投與甲基安
    非他命份量、個人體質、檢測儀器之精密有關，通常採尿液
    是否呈陽性反應，應以投與後24小時所採為宜，此分別經行
    政院衛生署藥物食品檢驗局以（80）藥檢壹字第056954號及
    （80）藥檢壹字第044942號函釋明確。是被告之自白與事實
    相符，事證明確，被告確有上揭連續施用第一級毒品海洛因
    及連續施用第二級毒品甲基安非他命之犯行，堪以認定。又
    被告前因施用毒品案件，經台灣高雄地方法院以92年度毒聲
    字第2944號裁定送觀察、勒戒後，認有繼續施用毒品之傾向
    ，經台灣高雄地方法院以92年度毒聲字第3757號裁定令入戒
    治處所施以強制戒治，於戒治期間表現良好，經台灣高雄地
    方法院以92年度毒聲字第6685號裁定停止戒治，所餘戒治期
    間付保護管束，嗣因保護管束期間逾6 月，視為強制戒治執
    行完畢，由臺灣高雄地方法院檢察署檢察官於民國93年6 月
    7 日，以93年度戒毒偵字第448 號不起訴處分確定，此有上
    開不起訴處分書、臺灣高雄地方法院檢察署刑案資料查註記
    錄表、臺灣高等法院被告全國前案紀錄表、臺灣高雄地方法
    院法務部在監在押資料表在卷足憑。被告因施用毒品案件，
    前經強制戒治執行完畢釋放後，5 年內再犯毒品危害防制條
    例第10條第1 項、第2 項之罪，自應依法論科。
二、查海洛因及甲基安非他命分別係毒品危害防制條例第2 條第
    2 項第1 款及第2 款所稱之第一、二級毒品，不得持有、施
    用。核被告施用海洛因及甲基安非他命之行為，係犯該條例
    第10條第1 項、第2 項之施用第一級毒品及第二級毒品罪。
    被告持有海洛因及甲基安非他命後，進而施用，其持有之低
    度行為應為施用之高度行為所吸收，不另論罪。其先後多次
    分別施用第一級毒品海洛因及第二級毒品甲基安非他命之犯
    行，均時間緊接，犯罪構成要件相同，顯均係出於概括之犯
    意為之，均應依連續犯之規定，各以一罪論，並均加重其刑
    。又被告以上所犯二罪間，犯意各別，罪名互殊，應予分論
    併罰。又檢察官雖未就上開事實欄編號（二）之犯行（即移
    送併案審理部分）起訴，惟此部分犯行與起訴事實，具有連
    續犯之裁判上一罪關係，為起訴效力所及，本院自得一併審
    理，併此敘明。
三、原審予以論科，固非無見，惟上開事實欄編號（二）被告施
    用第一、二級毒品部分，為起訴效力所及，原審未及審酌，
    ，尚有未洽，檢察官上訴指摘原判決未及審酌上開併案部分
    不當，為有理由，自應由本院予以撤銷改判。爰審酌被告前
    因施用毒品，經觀察、勒戒及強制戒治，為不起訴處分確定
    後，仍未能徹底戒絕毒品，再犯本案施用第一、二級毒品犯
    行，顯見其無戒毒悔改之意，惟念施用毒品乃自戕行為，尚
    未對他人造成危害，且犯後已坦承部分犯行等一切情狀，分
    別量處如主文第2 項所示之刑，並定其應執行刑。末查被告
    第2 次為警查獲時，經警在其兄郭俊雄上開住處起出之第一
    級毒品海洛因11小包、第二級毒品甲基安非他命1 小包、注
    射針筒10支及甲基安非他命吸食器2 只等物，被告始終否認
    為其所有，且上開扣案物係警方自案外人郭俊雄上開住處1
    樓房間內房門旁邊及電視機左下方起出，而該房間為陳俊雄
    及其友人居住使用，亦據被告於警詢陳明在卷，且案外人郭
    俊雄確於警方當場執行搜索時，趁隙逃逸，又有高雄縣警察
    局仁武分局94年6 月3 日高縣仁警刑移字第0940000605號刑
    事案件報告書1 紙在卷可憑，客觀上無從認定上開扣案物品
    為被告所有或持有之物，而與本案被告所犯施用毒品犯行無
    直接關聯性，故不予宣告沒收，附此敘明。
四、被告經合法傳喚，無正當理由不到庭，爰不待其陳述逕行判
    決。
據上論斷，應依刑事訴訟法第369 條第1 項前段、第364 條、第
371 條、第299 條第1 項前段，毒品危害防制條例第10條第1 項
、第2 項，刑法第11條前段、第56條、第51條第5 款，判決如主
文。
本案經檢察官王登榮到庭執行職務。
中　　華　　民　　國　　94　　年　　10　　月　　31　　日
            刑事第六庭    審判長法  官  王憲義
                                法  官  張盛喜
                                法  官  李璧君
以上正本證明與原本無異。
施用第一級毒品部分如不服本判決應於收受本判決後10日內向本
院提出上訴書狀，其未敘述上訴理由者，並得於提起上訴後10日
內向本院補提理由書狀（均須按他造當事人之人數附繕本）「切
勿逕送上級法院」。
其他不得上訴。
中　　華　　民　　國　　94　　年　　10　　月　　31　　日
                                書記官  唐奇燕
附錄本件判決論罪科刑法條：
毒品危害防制條例第10條
施用第一級毒品者，處6月以上5年以下有期徒刑。
施用第二級毒品者，處3年以下有期徒刑。
